Edad: 23

Monterrey, México

CONTACTO

& 81 1665 7796

edsonrosaleslugo@outlook.com

EDSON ROSALES

Desarrollador Web

SOBRE MÍ

Me considero una persona responsable y dispuesto a aprender nuevas tecnologías siendo autodidacta, he trabajado con equipos tanto grande como pequeños en estos 3 años de experiencia como desarrollador web.

Me adapto a distintos ambientes laborales y tecnologías nuevas. Trabajé como freelance e hice algunos proyectos interesantes para diferentes empresas de mi ciudad.

EXPERIENCIA

2020 - 2021

Freelance

Creé páginas web para distintos clientes en mi ciudad como Landing Page, One Page y Sitios Web informativos.

2021 - 2023

Helius Consulting - Desarrollador Web

Desarrollo web frontend y backend en C# .NET y Angular principalmente. Crear y consumir **RESTful APIs**. Creación de aplicaciones móvil nativas. Creación de sistemas de venta desde cero en Angular y .NET.

FORMACIÓN ACADÉMICA

Técnico en programación

Centros de Estudios Tecnológicos Industrial y de Servicios

2017 - 2020

Especializada en Desarrollo Web y Desarrollo de Apps

HABILIDADES

Frontend

HTML TypeScript React JS React Native

<u>CSS</u> <u>Bootstrap</u> <u>Angular</u>

JavaScript Tailwind

Backend

C# Bases de Datos SQL

.NET Core

https://edsonrosales-portfolio.netlify.app/